臺灣臺南地方法院刑事判決
110年度易字第200號
公  訴  人  臺灣臺南地方檢察署檢察官
被      告  王俊凱



                    (現於法務部○○○○○○○○○○○執行中)
上列被告因竊盜等案件，經檢察官提起公訴（109年度偵字第209
22號、第21409號、第22101號、第23125號、110年度偵字第72號
、第420號、第2157號），本院判決如下：
    主  文
王俊凱犯如附表一編號一至七、附表二編號一至二「主文欄」所
示之罪，各處如附表一編號一至七、附表二編號一至二「主文欄
」所示之刑。不得易科罰金之有期徒刑部分（即附表一編號二、
三）部分，應執行有期徒刑壹年壹月；得易科罰金之有期徒刑部
分(即附表一編號一、四至七、附表二編號二)，應執行有期徒刑
壹年；沒收部分併執行之。
    事  實
一、王俊凱意圖為自己不法之所有，基於竊盜之犯意，於附表一
    編號一、四至七所示時間、地點，以各該編號所示方式竊取
    各該編號所示物品；又分別基於加重竊盜之犯意：①於附表
    一編號二所示時間、地點，以該編號所示方式竊取該編號所
    示物品；②於附表一編號三所示時間、地點，以附表一編號
    三所示方式毀損該編號所示店內編號31之娃娃機鎖頭後，開
    啟該機台及同店編號32號機台之門而竊取附表一編號三所示
    物品。
二、王俊凱為附表一編號五所示行為後，經附表一編號五所示商
    店之副店長蕭鈞輔發現王俊凱所竊得之白蘭地1瓶滑出其外
    套而欲報警處理，王俊凱因而基於公然侮辱之犯意，在不特
    定多數人或特定多數人得以共見共聞之上開全家便利商店內
    ，以「你娘咧」、「幹你娘」、「你娘機掰咧」、「幹你娘
    機掰咧」、「幹你娘機掰哩」、「瘋子」等語辱罵蕭鈞輔，
    足以貶損其人格及社會評價。
三、王俊凱竊得附表一編號七所示機車後，明知其於當日中午某
    時已經飲用高粱酒及啤酒，且飲酒後吐氣所含酒精濃度達每
    公升0.25毫克以上，不得駕駛動力交通工具，仍基於酒後駕
    駛動力交通工具之犯意，騎乘竊得之車牌號碼000-000號普
    通重型機車上路，於同日下午3時23分許行經臺南市○○區○○
    路00巷00弄00號前，不慎撞擊停放路邊之鐘菁玲所有車牌號
    碼000-0000號普通重型機車、王明志所有車牌號碼000-000
    號普通重型機車、管玉桃所有車牌號碼000-000號普通重型
    機車、廖琦瑋所有車牌號碼000-0000號普通重型機車，經警
    據報到場處理，並於同日下午5時2分測得王俊凱之吐氣所含
    酒精濃度達每公升0.5毫克，始悉上情。
四、案經沈志隆、彭春秋、林志宇、任進誠、王奕喬、徐榮勝、
    蕭鈞輔、房冠宇、許淑清訴請臺南市政府警察局第二分局、
    第三分局、第六分局、永康分局報告臺灣臺南地方檢察署檢
    察官偵查起訴。
    理  由
壹、程序部分：本判決所引用被告以外之人於審判外之言詞或書
    面陳述，檢察官、被告王俊凱於本院審理中均表示同意作為
    證據使用（見本院卷第112頁），且迄至言詞辯論終結前均
    未聲明異議，本院審酌上開證據資料製作時之情況，尚無違
    法不當及證明力明顯過低之瑕疵，亦認為以之作為證據應屬
    適當，爰依刑事訴訟法第159條之5規定，認均有證據能力。
    另本判決引用之非供述證據，均依法定程序取得，經合法調
    查程序，與待證事實間復具相當關聯性，無不得為證據情形
    ，依刑事訴訟法第158條之4反面解釋，均有證據能力。
貳、實體部分：
一、被告坦承部分：
　　附表一編號三、四、六、七及事實欄二、三所示犯行，均據
    被告坦承不諱，並有附表一編號三、四、五至七所列證據及
    臺南市政府警察局道路交通當事人酒精測定記錄表、舉發違
    反道路交通管理事件通知單、財團法人台灣電子檢驗中心呼
    氣酒精測試器檢定合格證書各1紙、道路交通事故現場圖1紙
    、道路交通事故調查報告表㈠、㈡、交通事故現場照片10張、
    事實欄三所示受損車輛詳細資料報表4紙(見附表一編號七案
    件警卷第23至43、67至73頁)在卷可佐，足認被告上開自白
    應與事實相符，此部分犯行均可認定。
二、被告否認部分(以下所引證據出處均詳見附表一編號一、二
    、五)：
(一)附表一編號一：訊據被告固不否認有於附表一編號一所示時
    間至附表一編號一所示資源回收場等情，然矢口否認有何竊
    取該編號所示手機之情事，辯稱：其與沈志隆有發生口角，
    當日是要去理論，沈志隆報警事後也沒有逃跑、手中也沒有
    竊得之物品，警員或大樓管理員可以證明其並未竊取手機云
    云。經查：
　1.證人即告訴人沈志隆於警詢時證稱：我於109年10月21日上
    午7時許回到我做資源回收的場地，發現我出門前放在該通
    道洗手台上面的iPhone 7 Plus手機遭人竊取，手機IMEI：0
    00000000000000號；當時回工作場地時，有遇到被告從裡面
    走出來。我手機放在工作場地至發現遺失中只有被告出入該
    處，我父親說被告是進去東看西看，後來買了新臺幣(下同)
    20元之鋁棒及小鬧鐘，他有親眼看見被告拿走我手機等語。
    於偵查中則結證稱：其手機放在洗手台盆邊，我大約在當日
    上午6時許將近7時之際出去的，大約10分鐘就回來，手機是
    在這10分鐘內不見的，手機之手機套是黑色的，認為是被告
    偷的，就是因為我父親有看到是被告拿的，我父親腳不方便
    ，所以來不及上去攔他等語。
　2.證人即告訴人父親沈秋榮於警詢時證稱：我在107年10月21
    日上午7時許在資源回收場地整理回收物，被告有進來東翻
    西翻回收物，後來有用20元(10元硬幣1枚、5元硬幣2枚)買
    了球棒，當時我兒子的iPhone 7 Plus手機放在工作場所洗
    手台，離我約2公尺，被告拿了手機就跑出去，我行動不方
    便，但有出聲嚇阻他等語。
　3.上開2名證人所述被告於上開時、地有竊取告訴人手機1支等
    情互核一致，參以被告自陳證人沈秋榮與被告感情不錯，該
    證人當無刻意誣陷被告之可能。另佐以現場照片(見該案警
    卷第21至23頁)所顯示沈秋榮當時所坐之位置確實可以清楚
    看見該資源回收場洗手台上物品；告訴人所提出之失竊手機
    資料1紙與告訴人所述原持有之手機型號相符，且在監視錄
    影畫面上確實可見被告一離開該處，告訴人沈志隆就有前後
    走動尋找物品之舉止，此經本院勘驗明確，均可見證人沈志
    隆、沈秋榮所證述情節，並無瑕疵可指而堪信為真實。
　4.另告訴人搭載該手機之門號0000000000號確實於109年10月2
    1日當日有辦理補換卡之紀錄；且於109年10月21日上午11時
    46分許即搭載另一IMEI碼之手機使用，有該門號於109年10
    月21日之遠傳資料查詢、遠傳電信股份有限公司110年4月8
    日函1紙存卷可憑(見本院卷第91、97頁)，亦符合一般人手
    機失竊後，會即時補換SIM卡避免遭盜用之常情。且若告訴
    人沈志隆之手機並未失竊，則其豈有於當日無端補換SIM卡
    、更換搭載手機之必要，由此，益徵上開2名證人所述有所
    憑據，當可採信。
　5.被告辯稱其與告訴人沈志隆有口角、當日並未逃跑云云。然
    依據本院勘驗案發時之監視錄影畫面，告訴人沈志隆與被告
    間雖有對話，但肢體動作尚稱平和，不符合被告所辯要與告
    訴人沈志隆理論之情狀。另證人沈秋榮證述被告有竊取上開
    手機，業已引述如前，被告空言辯稱該證人沈秋榮是因為告
    訴人要求而硬要說被告竊取該手機云云，並未提出任何資料
    佐證，而難以採信。又被告住家本與該資源回收場相鄰不遠
    ，被告於案發後仍在住家附近活動，與是否有該犯行並無必
    然之關連性，故不能以被告犯案後仍在居住大樓，逕對被告
    為有利之認定。因此，被告聲請傳訊居住大樓管理員、本案
    警員欲證明被告並未逃跑乙節，認與被告有無為本件犯行之
    認定無關，爰認無傳訊之必要。
(二)附表一編號二：訊據被告固不否認有於附表一編號二所示時
    間至附表一編號二所示地點等情，然矢口否認有何竊取該編
    號所示物品之情事，辯稱：當日監視器所拍攝到其拿的黑色
    袋子，是其原本放在腰間小包包所拿出來的，並非竊得之物
    品云云。經查：
　1.證人即告訴人彭春秋於警詢中證述：我在109年10月22日上
    午10時許發現手提包遭竊，該手提包是放在車牌號碼000-00
    0號機車座墊下，該機車於109年10月22日上午9時30分許停
    放在臺南市○○區○○街000巷00弄00號前，鑰匙沒有拔起，停
    好車就進屋，手提包是黑色帆布袋，外面有YSL字樣，裡面
    裝有IPAD1臺、票面金額30,888元之台新銀行支票1張等語。
　2.而被告確實於109年10月22日上午9時40分許，身著暗色長袖
    長褲、深色鞋子、戴深紅紫色手套、手持木棍1支出現在臺
    南市○○區○○街000巷00弄0號，並往該弄21號方向走去，經過
    約3分鐘，走回該弄2號前時手上即多了一個黑色袋子，並低
    頭察看該袋子等情，業據本院勘驗該巷弄之監視錄影畫面明
    確，有勘驗筆錄及截圖7張附卷可證。又依據告訴人所提之
    照片，有一名衣著、手套、鞋子特徵均與上述被告穿著相符
    之人，手上亦拿著木棍1支及黑色袋子1個，且該袋子外觀明
    顯可見與告訴人彭春秋失竊之帆布袋同有「YSL」圖樣。且
    被告均坦承上開照片、監視錄影畫面中之人為其自己無誤，
    故被告在告訴人彭春秋物品失竊之同時，行經失竊地點後，
    即持有與告訴人彭春秋所述失竊物品特徵相符之黑色袋子等
    情，即可認定。而既然被告在告訴人物品失竊之時、地在現
    場，且嗣後持有贓物，則被告應為竊取告訴人彭春秋物品之
    人，即可認定。
　3.被告雖辯稱其所持之黑色袋子為自己所有之袋子云云，但查
    ：依據上開勘驗之監視錄影畫面，被告一開始出現在在臺南
    市○○區○○街000巷00弄0號時，手上拿木棍及某白色物品，黑
    色包包是斜揹在身上，有上引之勘驗筆錄及截圖在卷可稽。
    而被告雖辯稱該失竊包包為其自己所有、是從斜揹之包包取
    出要拿香菸云云，但卻無法確認其手持之黑色袋子是在何時
    、何處購得。且依據上開監視錄影畫面截圖，被告手持之黑
    色袋子具有相當體積，並非扁平折疊好或其內僅有香菸等物
    之狀況，且實際上被告自己斜揹之包包有多個拉鍊夾層，此
    為被告於偵查中自述無訛，被告有吸菸需求一般會將菸品放
    置於易取得之處，應無層層包裹於斜揹背包內之某購物袋中
    藏放之必要，可見被告前開所辯與客觀事證及常情均不相合
    ，不足採信。
(三)附表一編號五部分：訊據被告固不否認有於附表一編號五所
    示時間至附表一編號五所示超商等情，然矢口否認有何竊取
    該編號所示物品之情事，辯稱：當天其本來要買該瓶酒，但
    後來沒有買有放回去，蕭鈞輔誤以為其偷酒，又不依序幫其
    結帳，而要其排後面，才發生爭執云云。經查：
　1.告訴人蕭鈞輔於警詢、偵查中分別證述：我是全家超商副店
    長，案發時在櫃臺當班，當時被告原本要買啤酒放到櫃臺，
    後來又去拿一支高單價的酒問我多少錢，然後被告就到貨架
    另一邊，因為有客人要領貨，我走到貨品區，發現被告有異
    狀，接著從他外套內滑出一瓶VSOP白蘭地，被告就馬上說他
    沒有要偷東西，因為被告反應太大，我根本都還沒有開口，
    他就先激動辱罵，所以才覺得可疑等語。
　2.又被告進入附表一編號五所示超商時，先拿一罐銀色物品至
    櫃臺，又去拿一支桃紅色包裝之物品詢問蕭鈞輔是否為人頭
    馬，蕭鈞輔幫被告查價後，被告將該支桃紅色酒放回貨架上
    ，又自貨架上取下放入外套內左手腋下處，並將外套拉鍊拉
    緊後放開，並走到貨架另一頭調整該商品在外套內之位置，
    直至蕭鈞輔至該處拿取貨品，被告自外套下緣將該支酒取出
    ，並向蕭鈞輔稱「我沒有偷拿喔」，隨後被告並欲插隊先行
    結帳原所放置在櫃臺的銀色罐裝商品，並數度強調其並沒有
    要偷東西等情，業據本院勘驗該商店內之監視錄影明確，有
    勘驗筆錄及截圖附卷可證。上開監視錄影畫面顯示之被告舉
    止、言語均與告訴人蕭鈞輔上段所述大致相符，可見證人蕭
    鈞輔所言非虛。
　3.而被告明顯有將桃紅色酒類商品未經結帳藏匿入外套內之舉
    止，顯然有不經結帳即隱蔽該物據為己有之意思，否則當時
    被告兩手均未持物，均可握持該支酒類，如無隱蔽該物而欲
    據為己有，豈有無端將酒類放進外套內腋下處之必要？可見
    被告確實有不欲遭店員發現而藏匿該支酒之意思及舉動。被
    告辯稱其只是因為酒瓶會滑，而要將酒瓶夾住云云，然既然
    酒瓶極易滑動，被告卻反不以可以牢牢以手拿取之方式取之
    ，而將之放進更不易固定之腋下夾取，所為顯然與一般拿取
    物品結帳之模式相異，可見被告辯稱其無竊取意圖云云，並
    非可信。
(四)綜上論述，均可顯示被告就各次犯行所辯，應係杜撰之詞，
    不足採憑。本件被告上揭3次竊盜犯行，均可認定。
三、承上，被告有為如附表一所示7次竊盜犯行及事實欄二、三
    所示公然侮辱及酒後駕車之犯行，事證明確，自應依法論罪
    科刑。
四、論罪科刑：
(一)核被告就附表一編號一、四至七所為，均係犯刑法第320條
    第1項之普通竊盜罪。另事實欄二、三所為，則分別犯刑法
    第309條第1項之公然侮辱罪、第185條之3第1項第1款之吐氣
    所含酒精濃度達每公升0.25毫克以上而駕駛動力交通工具罪
    。
(二)附表一編號二、三部分：
　1.按刑法第321條第1項第3款之攜帶兇器竊盜罪及同法第330條
    之攜帶兇器加重強盜罪係以行為人攜帶兇器竊盜或強盜為其
    加重條件，只要於竊盜或強盜時攜帶兇器，即構成加重竊盜
    或強盜罪名，因立法所規範者為攜帶兇器竊盜或強盜即屬於
    加重條件，而不以取出兇器犯之為必要，亦不以攜帶之初有
    持以行兇之意圖為限(最高法院94年度台上字第3149號刑事
    判決)。從而，就附表一編號二、三所示部分，被告於竊盜
    之際持有木棍、鑽子，上開物品質地均堅硬，鑽子更屬尖銳
    物品，若持以攻擊人體，自能成傷，客觀上自足以對人之生
    命、身體、安全構成威脅，顯為具有危險性之兇器無訛。是
    核被告就附表一編號二所為，係犯刑法第321條第1項第3款
    之攜帶兇器竊盜罪。
  2.又按第321條第1項第2款規定將「門窗」、「牆垣」、「其
    他安全設備」並列，則所謂「門窗」應專指狹義之門或窗戶
    而言，即指分隔住宅或建築物內外之間之出入口大門或窗戶
    。而所謂「其他安全設備」，係指門窗牆垣以外，依通常觀
    念足認防盜之一切設備而言。再按刑法第321條第1項第2款
    之毀越門扇牆垣或其他安全設備而竊盜者，所謂「毀」，指
    毀壞之意，無須達不堪使用之程度，亦無須經被害人提起告
    訴。縱其毀壞已達不堪使用復經被害人告訴，因其毀損行為
    ，已結合於所犯加重竊盜之罪質中，故不另行成立毀損罪（
    最高法院92年度台上字第5449號判決意旨參照）。依上說明
    ，而被告就附表一編號三所為，既然是攜帶客觀上足以對人
    生命身體造成危害之金屬製鑽子行竊，並破壞娃娃機門足以
    防盜之鎖頭以打開該機台的門而行竊其內物品，則該次犯行
    係犯刑法第321條第1項第2款、第3款之攜帶兇器毀損安全設
    備竊盜罪，並不另論刑法第354條之毀損罪。
  3.公訴意旨雖認附表一編號二所為，僅成立刑法第320條第1項
    之普通竊盜罪；附表一編號三所示行為僅成立刑法第321條
    第1項第3款之攜帶兇器竊盜犯行，惟起訴事實已分別載明被
    告於附表一編號二所示時、地行竊時持有棍具；附表一編號
    三部分有毀壞娃娃機台之鎖頭等加重條件，本院自應併予審
    理。故檢察官此部分起訴法條容有誤會，爰經本院告知上開
    罪名後，分別依法變更法條(附表一編號二部分)及補充加重
    事由(附表一編號三部分)。
  4.被告就附表一編號三竊取不同機台物品之行為，係在密接時
    地為之，應為接續犯論以一罪。
(三)被告所犯附表一編號一至七、事實欄二、三所示之罪，犯意
    各別，行為互殊，應予分論併罰。
(四)被告前因施用毒品、竊盜、搶奪、傷害等案件，經本院以10
    4年度聲字第553號裁定定應執行有期徒刑4年1月確定，於10
    5年7月19日縮短刑期假釋出監，嗣因假釋經撤銷而應執行殘
    刑9月12日；又因施用毒品、竊盜等案件，經本院以107年度
    聲字第1434號裁定定應執行有期徒刑1年8月確定，並與上開
    殘刑接續執行，於109年2月4日執行完畢。被告於5年內故意
    再犯本件(除公然侮辱罪部分外)有期徒刑以上之罪，符合累
    犯之要件，且足見被告對於刑罰反應力薄弱，且本件(除公
    然侮辱罪部分外)並無處最低刑猶嫌過重之情事存在，爰依
    刑法第47條第1項規定，就附表一編號一至七、附表二編號
    二所示之罪部分，均加重最低本刑。
(五)爰審酌被告前有多項犯罪紀錄之品行(見臺灣高等法院被告
    前案紀錄表)。且其尚值壯年，尚非無謀生能力，竟恣意竊
    取他人財物、不顧用路人之風險酒後竊取機車後駕駛肇事(
    第二度酒後駕車)，且於附表一編號五所示竊盜犯行遭告訴
    人蕭鈞輔發現後，不知理性應對，竟再度以言語辱罵對方，
    顯見其法紀觀念淡薄，所為殊值非難。並兼衡被告各次犯罪
    之手段、所竊財物價值，迄未與告訴人達成和解賠償損害及
    部分坦承、部分否認之犯後態度；自述高中肄業之智識程度
    、無親屬需扶養、勉持之生活狀況等一切情狀，分別量處如
    附表一、二主文欄所示之刑，並就得易科罰金、不得易科罰
    金之有期徒刑部分分別定應執行刑如主文所示，並就得易科
    罰金之有期徒刑、拘役部分諭知如易科罰金之折算標準，以
    示懲儆。
五、沒收：
(一)按供犯罪所用、犯罪預備之物或犯罪所生之物，屬於犯罪行
    為人者，得沒收之；前二項之沒收，於全部或一部不能沒收
    或不宜執行沒收時，追徵其價額；犯罪所得，屬於犯罪行為
    人者，沒收之；前二項之沒收，於全部或一部不能沒收或不
    宜執行沒收時，追徵其價額；犯罪所得已實際合法發還被害
    人者，不予宣告沒收或追徵，刑法第38條第2項前段、第4項
    、第38條之1第1項前段、第3項、第5項分別定有明文。
(二)查附表一編號二、三所示，被告涉犯竊盜時所使用之兇器、
    工具木棍、鑽子各1支，為被告所有供其涉犯該次犯行所用
    之物；另附表一編號一、二、四、六所得手如各編號所示之
    物品，除附表一編號一所示SIM卡極易申請電信公司補發無
    甚財產價值、不具刑法上重要性而不予宣告沒收外，均為被
    告涉犯各次犯行之犯罪所得，且未發還被害人，均應依法宣
    告沒收，且因上開物品均未扣案，故並諭知於全部或一部不
    能或不宜執行沒收時，追徵其價額。
(三)至附表一編號三、五、七所示竊得之物品，均已發還告訴人
    ，有各編號所示贓物認領保管單可證，依刑法第38條之1第5
    項規定，爰不予宣告沒收。　　　　
據上論斷，應依刑事訴訟法第299條第1項前段、第300條，刑法
第320條第1項、第321條第1項第2款、第3款、第309條第1項、第
185條之3第1項第1款、第47條第1項、第41條第1項前段、第8項
、第51條第5款、第38條第2項前段、第4項、第38條之1第1項第1
項、第3項，刑法施行法第1條之1第1項，判決如主文。
本案經檢察官蔡佩容、張佳蓉提起公訴、檢察官陳擁文到庭執行
職務。
中　　華　　民　　國　　110 　年　　5 　　月　　20　　日
                  刑事第二庭  法  官    李音儀
以上正本證明與原本無異。
如不服本判決應於收受本判決後20日內向本院提出上訴書狀，並
應敘述具體理由。其未敘述上訴理由者，應於上訴期間屆滿後20
日內向本院補提理由書狀（均須按他造當事人之人數附繕本）「
切勿逕送上級法院」。 
　　　　　　　　　　　　　　　書記官　　陳怡蓁　　　　　
中　　華　　民　　國　　110 　年　　5 　　月　　20　　日
附錄本案論罪科刑法條全文：
中華民國刑法第320條第1項
意圖為自己或第三人不法之所有，而竊取他人之動產者，為竊盜
罪，處5年以下有期徒刑、拘役或50萬元以下罰金。
中華民國刑法第321條第1項第2款、第3款
犯前條第1項、第2項之罪而有下列情形之一者，處6月以上5年以
下有期徒刑，得併科50萬元以下罰金：
二、毀越門窗、牆垣或其他安全設備而犯之。
三、攜帶兇器而犯之。
中華民國刑法第309條
公然侮辱人者，處拘役或9千元以下罰金。
以強暴犯前項之罪者，處1年以下有期徒刑、拘役或1萬5千元以
下罰金。
中華民國刑法第185條之3第1項第1款
駕駛動力交通工具而有下列情形之一者，處2年以下有期徒刑，
得併科20萬元以下罰金：
一、吐氣所含酒精濃度達每公升零點二五毫克或血液中酒精濃度
    達百分之零點零五以上。
　　
附表一（事實欄一竊盜罪部分）：
編號 犯罪時間/地點 竊取方式及竊得物品    主     文 一 109年10月21日上午7時8分許/ 臺南市○○區○○路00巷00弄00號旁之資源回收場內 王俊凱於左列時間、地點徒手竊取沈志隆所有放置於左列處所洗手台之iPhone 7 Plus手機1支(含0000000000號SIM卡1張)。 王俊凱犯竊盜罪，累犯，處有期徒刑伍月，如易科罰金，以新臺幣壹仟元折算壹日。 未扣案之iPhone 7 Plus手機1支沒收之，於全部或一部不能沒收或不宜執行沒收時，追徵其價額。   本件證據(偵查案號：109年度偵字第23125號)： 1.證人即告訴人沈志隆於警詢、偵查中之證述；證人即沈志隆之父於警詢之證述(上開案件警卷第5至8、9至11頁、偵卷第73至74頁)。 2.刑案現場照片6張及監視器翻拍照片6張、本院勘驗監視器之勘驗筆錄1份及截圖9張(上開案件警卷第19至29頁、本院卷第132至134、165至169頁)。 3.上開手機資訊1紙、遠傳電信股份有限公司110年4月8日函1紙(上開案件警卷第33頁、本院卷第97頁)。   二 109年10月22日上午9時40分至43分許/ 臺南市○○區○○街000巷00弄00號前 王俊凱於左列時間手持客觀上足為兇器之棍棒1支，並以不詳方式打開彭春秋停放於左列處所車牌號碼000-000號普通重型機車座墊後，竊取彭春秋所有放置該機車座墊下方置物箱內之黑色帆布袋1個【內有iPAD平板電腦1台、台新國際商業銀行支票1張<票面金額30,888元>】。 王俊凱犯攜帶兇器竊盜罪，累犯，處有期徒刑捌月。 未扣案之黑色帆布袋1個(內有iPAD平板電腦1台、台新國際商業銀行支票1張<票面金額新臺幣30,888元>)、木棍1支均沒收，於全部或一部不能沒收或不宜執行沒收時，追徵其價額。  本件證據(偵查案號：109年度偵字第21409號)： 1.證人即告訴人彭春秋於警詢之證述(上開案件警卷第7至10頁)。 2.告訴人所提供之照片2張、監視器翻拍照片4張、本院勘驗監視器之勘驗筆錄1份及截圖7張(同上警卷第13至17頁、本院卷第134至135、170至173頁)。   三 109年11月8日上午6時許/ 臺南市○○區○○路000號「金手指選物販賣夾娃娃機店」  王俊凱於左列時間、地點手持客觀上足為兇器之金屬製鑽子1支，破壞左列店內編號31號機台(林志宇所有)鎖頭，進而開啟該機台之門竊取其內任進誠所有之JS吊飾2盒(已發還)；又接續開啟編號32號機台之門，竊取其內王奕喬所有之一番賞模型5盒(已發還)。 王俊凱犯攜帶兇器毀壞安全設備竊盜罪，累犯，處有期徒刑柒月。 未扣案之鑽子1支沒收之，於全部或一部不能沒收或不宜執行沒收時，追徵其價額。  本件證據(偵查案號：109年度偵字第20922號)： 1.被告之自白(上開案件警卷第3至5頁、偵卷第19至20、88至89頁、本院卷第107頁)。 2.證人即告訴人林志宇、王奕喬、任進誠、證人即在監視器內發現上開犯行之許家銘於警詢之證述(上開案件警卷第7至13頁、偵卷第71至74頁)。 3.臺南市政府警察局第二分局扣押筆錄、扣押物品目錄表各1份、現場照片5張、監視器翻拍照片11張、扣案物照片8張及贓物認領保管單2張(上開案件警卷第21至25、29至49頁、偵卷第75、77頁)。   四 109年11月18日晚上11時16分許/ 臺南市○區○○路00號統一便利商店鯤鯓門市 王俊凱於左列時間、地點徒手竊取徐榮勝所管領之約翰走路威士忌1瓶(價值998元)、人頭馬VSOP麥特摩爾1瓶(價值1650元)、無印良品原子筆1枝(價值130元)。 王俊凱犯竊盜罪，累犯，處有期徒刑參月，如易科罰金，以新臺幣壹仟元折算壹日。 未扣案之約翰走路威士忌1瓶、人頭馬VSOP麥特摩爾1瓶、無印良品原子筆1枝均沒收，於全部或一部不能沒收或不宜執行沒收時，追徵其價額。  本件證據(偵查案號：110年度偵字第72號)： 1.被告之自白(上開案件警卷第3至6頁、偵卷第61頁、本院卷第107頁)。 2.證人即告訴人徐榮勝於警詢之證述(上開案件警卷7至12頁)。 3.現場照片3張、遭竊物品照片2張、監視器翻拍照片25張及車牌號碼000-0000號普通重型機車騎士與現場監視器所示被告之特徵比對照片2張、上開機車車輛詳細資料報表1紙(上開案件警卷第27、43至63頁)。   五 109年11月22日晚間10時7分許/ 臺南市○○區○○路00號全家便利商店 王俊凱於左列時間、地點徒手竊取蕭鈞輔所管領人頭馬VSOP白蘭地1瓶(價值1550元，已發還)，將之藏於身上所穿外套內而得手。 王俊凱犯竊盜罪，累犯，處有期徒刑肆月，如易科罰金，以新臺幣壹仟元折算壹日。  本件證據(偵查案號：109年度偵字第22101號)： 1.被告之自白其有公然侮辱告訴人蕭鈞輔之行為(上開案件警卷第8頁、偵卷第63至64、72頁、本院卷第114頁)。 2.證人即告訴人蕭鈞輔於警詢、偵查中之證述(上開案件警卷第11至14頁、偵卷第83至84頁)。 3.臺南市政府警察局永康分局扣押筆錄、扣押物品目錄表各1份、監視器翻拍照片5張及贓物認領保管單1紙(上開案件警卷第15至23、27、39至43頁)。 4.檢察官及本院勘驗筆錄各1份、截圖23張(上開案件偵卷第87頁、本院卷第136至143、174至185頁)。   六 109年12月2日凌晨5時13分許/ 臺南市○○區○○街000號統一便利商店安昌門市 王俊凱於左列時間、地點徒手竊取房冠宇所管領之金門特級高梁0.6公升1瓶(價值550元)、金門高梁酒750毫升1瓶(價值750元)。 王俊凱犯竊盜罪，累犯，處有期徒刑參月，如易科罰金，以新臺幣壹仟元折算壹日。 未扣案之金門特級高梁0.6公升1瓶、金門高梁酒750毫升1瓶均沒收，於全部或一部不能沒收或不宜執行沒收時，追徵其價額。  本件證據(偵查案號：110年度偵字第420號)： 1.被告之自白(上開案件警卷第3至5頁、偵卷第62至63頁、本院卷第108頁)。 2.證人即告訴人房冠宇於警詢之證述(上開案件警卷第7至8頁)。 3.監視器翻拍照片14張(上開案件警卷第29至41頁)。   七 110年1月11日下午3時許/ 臺南市○○區○○路000巷0弄0號前 王俊凱於左列時間、地點，見許淑清停放於該處之車牌號碼000-000號普通重型機車鑰匙未拔，即徒手竊取車牌號碼000-000號普通重型機車1台，發動後騎乘該機車逃離現場。 王俊凱犯竊盜罪，累犯，處有期徒刑肆月，如易科罰金，以新臺幣壹仟元折算壹日。  本件證據(偵查案號：110年度偵字第2157號)： 1.被告之自白(上開案件警卷第3至5頁、偵卷第13至14頁、本院卷第108頁)。 2.證人即告訴人許淑清於警詢之證述(上開案件警卷第7至9頁)。 3.臺南市政府警察局第二分局扣押筆錄、扣押物品目錄表各1份、現場照片8張、監視器翻拍照片11張、贓物認領保管單及上開機車車輛詳細資料報表各1紙(同上卷第13至17、21、45至63、75頁)   
附表二：
編號 事實欄編號 主文 一 事實欄二 王俊凱犯公然侮辱罪，處拘役拾伍日，如易科罰金，以新臺幣壹仟元折算壹日。 二 事實欄三 王俊凱犯駕駛動力交通工具而吐氣所含酒精濃度達每公升零點二五毫克以上，累犯，處有期徒刑肆月，如易科罰金，以新臺幣壹仟元折算壹日。